臺灣嘉義地方法院刑事判決　　　　　　 100年度侵訴字第40號
公　訴　人　臺灣嘉義地方法院檢察署檢察官
被　　　告　高英彰
指定辯護人　吳秋永律師
上列被告因妨害性自主案件，經檢察官提起公訴（100年度偵字
第6161號）及移送併辦（100年度偵字第6328號），本院判決如
下：
    主  文
高英彰對未滿十四歲之女子犯強制性交罪，共貳罪，各處有期徒
刑柒年貳月；又對未滿十四歲之女子犯強制性交罪，共肆罪，各
處有期徒刑柒年肆月。應執行有期徒刑拾年。
    犯罪事實
一、高英彰因工作關係，與代號0000000000即Ａ女（真實姓名年
    籍詳卷，民國91年8月生，以下稱A女）、0000000000即Ｂ女
    （真實姓名年籍詳卷，民國93年10月生，以下稱B女）共同
    居住於Ａ女之母位於嘉義縣朴子市○○路家中（住址詳卷）
    ，明知Ａ女、B女均係未滿十四歲之少女，竟見渠等年幼可
    欺、心生淫念，基於加重強制性交之犯意，分別而對Ａ女及
    B 女為下列性侵害行為：
  (一)於100年6月底，趁A女之母親生病住院無法在家中看顧A女之
    際，於凌晨零時A女睡覺時，進入A女上開住處之房間內，強
    行脫去Ａ女的內褲，先以嘴巴親吻、以手觸摸A女之陰部後
    、再以手指、棉花棒插入Ａ女之陰道，以此方式違反Ａ女之
    意願，對Ａ女為強制性交1次；復於同年月7月初，於凌晨零
    時A女欲睡覺時，進入A女房間內，不顧A女以手推開之反對
    意思，強行以手撩起A女所穿的裙子後，撥開A女內褲，以嘴
    巴親吻A女之陰道、再以手指插入A女之陰道內，以此強暴方
    式，強制性交A女1次。
  (二)另於： 
  1.100年7月中旬傍晚某時許，在上開居所之廁所內，趁Ｂ女沐
    浴之機會，不顧Ｂ女之拒絕，先褪去自己的褲子，接著以手
    觸摸B女之陰部後，再叫B女趴下以陰莖觸碰B女之陰道口，
    持續二到三分鐘後，末以嘴親Ｂ女之陰部，並要B女為其口
    交，直至射精在B女身上，以此方式，違反B女之意願，對B
    女為強制性交犯行1次。
  2.復又於第一次強制性交犯行（即100年7月中旬）之二、三日
    後之傍晚某時許，在上開居所之廁所內，趁Ｂ女沐浴之機會
    ，不顧Ｂ女之拒絕，以相同方式，先褪去自己的褲子，接著
    以手觸摸B女之陰部後，再叫B女趴下以陰莖觸碰B女之陰道
    口，持續二到三分鐘後，末以嘴親Ｂ女之陰部，並要B女為
    其口交，直至射精在B女身上，以此方式，違反B女之意願，
    對B女為強制性交犯行1次。
  3.再於第二次強制性交犯行之二、三日後之傍晚某時許，在上
    開居所之廁所內，趁Ｂ女沐浴之機會，不顧Ｂ女之拒絕，以
    相同方式，先褪去自己的褲子，接著以手觸摸B女之陰部後
    ，再叫B女趴下以陰莖觸碰B女之陰道口，持續二到三分鐘後
    ，末以嘴親Ｂ女之陰部，並要B女為其口交，直至射精在B女
    身上，以此方式，違反B女之意願，對B女為強制性交犯行1
    次。
  4.末於同年七月底之傍晚某時許，在上開居所之廁所內，趁Ｂ
    女沐浴之機會，不顧Ｂ女之拒絕，以相同方式，先褪去自己
    的褲子，接著以手觸摸B女之陰部後，再叫B女趴下以陰莖觸
    碰B女之陰道口，持續二到三分鐘後，末以嘴親Ｂ女之陰部
    ，並要B女為其口交，直至射精在B女身上，以此方式，違反
    B女之意願，對B女為強制性交犯行1次。
二、案經A女之母A1(0000000000A)、B女之父B1(0000000000B)訴
    由嘉義縣警察局朴子分局報告臺灣嘉義地方法院檢察署檢察
    官偵查起訴暨移送併辦。
    理   由
壹、程序部分：
    按被告以外之人於審判外之言詞或書面陳述，除法律有規定
    者外，不得作為證據；又被告以外之人於審判外之陳述，雖
    不符合同法第159條之1至第159條之4之規定，但經當事人於
    審判程序同意作為證據，法院審酌該言詞陳述或書面陳述作
    成時之情況，認為適當者，亦得為證據。當事人、代理人或
    辯護人於法院調查證據時，知有第159條第1項不得為證據之
    情形，而未於言詞辯論終結前聲明異議者，視為有前項之同
    意，刑事訴訟法第159條第1項及第159條之5分別定有明文。
    查本判決下列所引之供述證據，雖屬傳聞證據，惟被告及其
    辯護人於本院審判期日中表示無意見不予爭執，且迄至言詞
    辯論終結前亦未表示異議，本院審酌該等證據之取得過程並
    無瑕疵，與本案待證事實間復具有相當之關聯性，以之為本
    案證據並無不當，自得採為本件認定事實之基礎，合先敘明
    。
貳、實體部分：
一、認定犯罪事實所憑證據及理由：
    訊據被告對於上揭犯罪事實，於本庭審理中坦承不諱，對於
    其所為之上揭性侵害犯行質之，被告答以：「（問：兩位被
    害人是否平常就認識？）答：對，她們叫我哥哥。」、「（
    問：你有無在100年6、7月間某2日時許先後兩次對A女性侵
    害？）答：有，第一次是在她母親剛住院的時候，差不多在
    六月底的時候，是晚上大概12點左右，在我住的五樓的地方
    。」、「（問：如何性侵害A女？）答：她在睡覺，我就走
    進去叫醒A女，脫掉她的內褲，有用手摸她的陰部，有用嘴
    巴親吻她的陰部，有用手指還有棉花棒插入她的陰道，被害
    人的褲子是我幫他脫下來的，她有用手推我，性器官沒有插
    入她的下體。」、「（問：第二次性侵A女是何時？）答：
    也是在七月初的時候，也是在晚上十二點左右，有撥開她的
    裙子，沒有脫她的內褲，只是撥開內褲，有用手指插入她的
    陰部，但是沒有用棉花棒插入她的陰部。」、「（問：為何
    在檢察官那裡承認有用嘴親她的下體？）答：應該是有。」
    、「（問：你是否有要A女幫你口交？）答：沒有，有口交
    只有B女而已。」、「（問：第二次性侵時A女是否有推你？
    ）答：我忘記了，A女那時剛睡沒多久，他有用手推開我。
    」、「（問：你有無對B女性侵害四次？）答：有。」、「
    （問：第一次是何時？）答：是在A女之後，那時A女的母親
    已經出院回來不久。」、「（問：如何性侵B女？）答：B女
    在洗澡的時候，我開門進去，四次都是在浴室。」、「（問
    ：四次對他性侵害過程是否都一樣？）答：對。我進去浴室
    的時候他都沒有穿衣服」、「（問：你是否有叫B女幫你口
    交？答：）有，應該是四次沒錯，只有用陰莖跟手在外面摸
    而已」、「（問：第二次跟第一次隔多久？）答：大概兩到
    三天。」、「（問：最後一次是何時？）答：最後一次是七
    月底。」、「（問：你用陰莖及手摸B女下體的時候，她是
    否有說不要？）答：沒有。」、「（問：你這些性侵害完之
    後，有無對她們說不可以對別人講？）答：有。」（參本院
    卷第44至48頁），核與證人即被害人A女、B女於警詢及偵訊
    中所述之時間、地點及遭被告性侵害之次數、方式等情節大
    致相符，復有A女之母、B女之父警詢中之證詞、署立朴子醫
    院受理性侵害事件驗傷診斷書在卷可稽；A女係91年8月12日
    生、B女係93年10月13日生，於本件行為時均未滿14歲，有
    其二人之年籍資料、代號與真實姓名對照表附卷可憑，而被
    告於警詢中坦承知悉A女約10歲、B女約7、8歲，於本院訊問
    中陳述知道A女及B女為未滿14歲之幼女等情（見偵查卷第3
    頁、本院卷第8頁），足認被告之自白核與事實相符，則被
    告明知A女、B女為未滿14歲之女子，仍對其等為強制性交行
    為之事證明確，被告犯行堪以認定，應予依法論科。
二、論罪科刑：
  (一)查本件被告明知A女、B女均係未滿14歲之女子，於A女以手
    推開被告表示拒絕、B女表示害怕之情形下，猶仍對A女及B
    女為犯罪事實所載之性交行為，揆諸上述意旨，被告所為，
    均係犯刑法第222條第1項第2款之對於未滿14歲之女子為強
    制性交罪。又按強制猥褻與強制性交，係不同之犯罪行為，
    行為人若以強制性交之犯意，對被害人實施性侵害，先為強
    制猥褻，繼而為強制性交，其中強制猥褻行為係強制性交之
    前置行為，不容割裂為二罪之評價，則強制猥褻之階段行為
    自應為強制性交行為所吸收（有最高法院九十二年度台上字
    第二九六四號判決可資參照），是如犯罪事實欄(一)記載，被
    告強行脫去Ａ女的內褲，先以嘴巴親吻、以手觸摸A女之陰
    部、犯罪事實欄(二)中，被告先以手觸摸B女之陰部後，再叫B
    女趴下以陰莖觸碰B女之陰道口，持續二到三分鐘後，末以
    嘴親Ｂ女之陰部陰部之低度猥褻行為，應為之後被告所犯之
    強制性交之高度行為所吸收，均不另論罪。又被告所犯對於
    未滿14歲之女子為強制性交罪6罪，犯意各別，行為互殊，
    應予分論併罰。移送併辦之事實與起訴經判決有罪之上開犯
    罪事實均相同，為事實上同一案件，附予敘明。另被告係對
    未滿14歲之少女犯罪，因刑法第222條第1項係特別規定以被
    害人年齡未滿14歲為其處罰之特殊要件，故無兒童及少年福
    利法第70條第1項前段規定加重處罰之適用，併此敘明。
  (二)爰審酌被告受雇於A女之祖母、B女之父親，竟仍對A女及B女
    為強制性交行為，嚴重損害A女及B女身心，惟慮及被告年紀
    尚輕，思慮欠週，而依被害人A女及B女所述情節觀之，被告
    所施行為手段尚非激烈，且業與被害人達成和解，且經B 女
    之父、A女之母均表示願意原諒被告，有和解書1份及本院公
    務電話紀錄表、本院審理筆錄附卷足憑，及被告於本庭審理
    中坦承犯行，態度良好，為工商二年級肄業、之前於葬儀社
    工作，一個月之收入約一萬元，母親尚在毋須被告撫養等一
    切情狀，分別量處如主文所示之刑，並定其應執行刑，以資
    儆懲。雖被告與辯護人以本件犯罪情節不無情輕法重之嫌，
    請求本庭依刑法第59條規定再對被告減輕其刑後，給予被告
    緩刑機會，以啟自新，惟本庭審酌被告雖犯後坦承犯行，態
    度良好，且與被害人達成和解，所施之行為手段尚非激烈，
    然被告對被害人A女及B女所為強制性交行為次數不止1次，
    且係在1年有餘之時間內陸續對二位年幼之被害人為之，實
    難認有情輕法重情事，自難再依刑法第59條規定減輕其刑而
    予被告緩刑之機會，又被告所犯係法定最輕本刑有期徒刑7
    年之罪，其求處有期徒刑4年，亦無足採，均併此敘明。
據上論斷，應依刑事訴訟法第299條第1項前段，刑法第222條第1
項第2款、第51條第5款，判決如主文。
本案經檢察官江金星到庭執行職務
中    華    民    國   100    年    10    月    18    日
                  刑事第一庭審判長   法  官   許進國
                                     法  官   李東益
                                     法  官   黃鏡芳
以上正本證明與原本無異。
如不服本判決應於收受判決後10日內向本院提出上訴書狀，並應
敘述具體理由；其未敘述上訴理由者，應於上訴期間屆滿後20日
內向本院補提理由書（均須按他造當事人之人數附繕本）「切勿
逕送上級法院」。告訴人或被害人如對於本判決不服者，應具備
理由請求檢察官上訴，其上訴期間之計算係以檢察官收受判決正
本之日期為準。
中    華    民    國   100    年    10    月    18    日
                                      書記官  黃怡惠
附錄本件論罪科刑法條：
中華民國刑法第222條
犯前條之罪而有左列情形之一者，處無期徒刑或七年以上有期徒
刑：
一  二人以上共同犯之者。
二  對十四歲以下之男女犯之者。
三  對心神喪失、精神耗弱或身心障礙之人犯之者。
四  以藥劑犯之者。
五  對被害人施以凌虐者。
六  利用駕駛供公眾或不特定人運輸之交通工具之機會犯之者。
七  侵入住宅或有人居住之建築物、船艦或隱匿其內犯之者。
八  攜帶兇器犯之者。
前項之未遂犯罰之。